臺灣高等法院刑事判決
                                    94年度上訴字第2249號
上　訴　人
即　被　告　常方正


選任辯護人　巨克安律師
上列上訴人因妨害性自主等案件，不服臺灣桃園地方法院93年度
訴字第1723號，中華民國94年5月24日第一審判決（起訴案號：
臺灣桃園地方法院檢察署93年度偵字第9852號），提起上訴，本
院判決如下：
    主  文
上訴駁回。
    事  實
一、常方正性觀念稍有偏差，於民國（下同）九十三年六月二十
    二日五時許，駕駛車牌號碼：○○○○－○○號自小客車，行經桃
    園縣觀音鄉工業區附近時，見代號○○○○○○○○號（姓名、年籍
    詳如對照表；下稱：甲女）獨自一人騎乘（車牌號碼詳卷）
    輕型機車行經該路段，竟起色心，基於普通傷害、妨害自由
    之犯意及對於女子以強暴方式而為性交之概括犯意，為下列
    犯行：
  ㈠先於同日五時四十五分許，俟甲女車行至桃園縣○○鄉○○○路○○
    號前，故意駕上開自小客車，自後擦撞甲女所騎上開機車，
    致甲女人車倒地，因而受有右臀擦傷、右大腿內側擦傷、右
    手擦傷等傷害。
  ㈡上開擦撞後，常方正繼續駕車緩慢前行約半分鐘後，隨即將
    車迴轉，逆向駛至擦撞甲女處旁停車，將已站起正扶起機車
    之甲女，直接強拉上所駕上開自小客車後座，並將車門關上
    後，隨即駛離現場，以此強暴之非法方法剝奪甲女之行動自
    由，甲女見狀遂以其手機按下其男友張ＯＯ之電話號碼，同時
    不斷呼喊：救命、救命、國偉救我等語，並試圖打開車門，
    因無法打開車門，而常方正仍繼續駕車前行，甲女遂自該自
    小客車後座，爬到該車右前乘客座，哀求常方正放甲女下車
    ，常方正未加理會並繼續開車前行，行至桃園縣觀音鄉某路
    旁時，停車後取出膠帶，以該膠帶將甲女雙眼、嘴巴蒙住；
    雙手、雙腳綑綁，其綑綁甲女過程中，甲女有掙扎，其又出
    拳毆打甲女頭部（此部分未成傷），以此強暴之非法方法接
    續剝奪甲女之行動自由，並致使甲女不能抗拒。
  ㈢常方正綑綁甲女後，繼續開車經東西向快速道路往大溪方向
    行駛，車行約三十分鐘至一個小時左右，先一邊開車，一邊
    用手撫摸甲女胸部、下體等處，隨即將車停於桃園縣大溪鎮
    附近某路旁，在該車車前乘客座，接續撫摸、親吻甲女胸部
    、撫摸甲女下體，進而強行掀開甲女裙子，扯掉甲女內褲，
    以強暴方式，違反甲女意願，將其生殖器自甲女正面插入甲
    女陰道而強制性交得逞，嗣因抽插過程中，常方正陰莖不夠
    堅硬，而未射精。
  ㈣常方正強制性交得逞後，繼續載著遭綑綁之甲女前行，車行
    約一小時許，行至桃園縣大溪山區某不詳地點後停車，承前
    強制性交之概括犯意，再次違反甲女意願，先用手撫摸甲女
    胸部、下體等處，再以其生殖器自甲女背面插入甲女陰道，
    抽插數次強制性交得逞後，接續以其生殖器自甲女正面插入
    甲女陰道強制性交得逞，嗣欲射精時，先將甲女嘴巴上之膠
    帶撕下，將其精液射在甲女臉部等處。
二、常方正第二次強制性交得逞並射精後，先以衛生紙將甲女嘴
    巴、臉部、下體、胸部等處所留精液擦拭乾淨，此時因見甲
    女身背皮包一個，竟另行起意，基於意圖為自己不法所有之
    強盜犯意，徒手強拉甲女皮包，因甲女仍遭常方正綑綁，至
    不能抗拒，而任由常方正以此強暴方式，強取上開內裝有現
    金新台幣（下同）二千八百元、手機一支、健保IC卡一枚及
    化粧品若干等物之皮包一個得手。常方正遂行其強盜犯行後
    ，又繼續駕車前行，車行約三十分鐘後，其間多次停車並陸
    續將黏貼、綑綁在甲女身上之膠帶解開，最後並改以甲女身
    著之外套罩住甲女頭部後，在桃園縣大溪山區將甲女釋放。
    甲女下車後旋即託附近住戶報警，經警採集甲女衣物、性器
    官所遺留之相關檢體送往鑑驗，並調閱上開擦撞現場錄影帶
    後，查獲常方正。
三、案經甲女訴由桃園縣政府警察局大園分局報請臺灣桃園地方
    法院檢察署檢察官偵查起訴。
    理  由
一、訊據被告常方正於本院審理時對於上開時、地，駕車擦撞被
    害人甲女，致被害人人車倒地後，將車迴轉，停於被害人旁
    ，隨即將被害人拉上所駕自小客車後座，駕車將被害人載往
    桃園縣大溪山區，期間並有違反被害人意願，撫摸、親吻被
    害人胸部並射精等情，坦承不諱，亦即承認有強押被害人上
    車後，予以強制猥褻，惟矢口否認有強制性交及強盜等犯行
    ，辯稱對於被害人之性侵害僅止於摸撫親吻被害人胸部、下
    體等處，並未以陰莖插入被害人下體；至於被害人之皮包部
    分，被告從未拿走，被害人之健保卡應係被害人於拿取皮包
    內之手機求救時所掉落，被告於事畢駕車返家後，始發現車
    內有掉落之被害人健保卡，原本想將之丟棄，所以將健保卡
    對折後，暫置於車內，嗣警員前來搜查時，被告即主動告知
    警員云云。被告前於原審審理時，亦否認有傷害、妨害自由
    、強制性交、強盜等犯行，並先後於偵查中及原審審理中辯
    稱：㈠警詢筆錄不實在，因為我在被送到派出所時，有被警
    員打，後來移送分局刑事組雖沒有被打，但做筆錄之員警陳
    福進說如果我承認，檢察官就會讓我交保；㈡我是不小心開
    車擦撞被害人，不是故意撞被害人；㈢我之所以拉被害人上
    車，原是要送被害人去醫院，上車後我沒有綑綁被害人，也
    沒有用膠帶矇被害人眼睛，車行途中，我才心生邪念，撫摸
    被害人；㈣在自小客車上，我只有撫摸、親吻被害人胸部及
    自慰，沒有對被害人強制性交；㈤我沒有搶被害人皮包，也
    沒有把被害人皮包內的手機、現金等物沿路丟棄，被害人的
    健保卡是在車上後座腳踏墊上找到，是我主動告知員警的云
    云。
二、惟查：
  ㈠關於被告在警詢筆錄自白任意之抗辯部分：
    ⒈負責紀錄被告第三次警詢筆錄（即九十三年六月二十四日
      ）之警員陳福進於九十四年一月四日原審審理時證述：被
      告第三次警詢筆錄是我擔任紀錄人，我們在詢問被告時，
      有告知被告三項權利，有一問一答，且全程錄音，我們製
      作完筆錄後，有給被告簽名，詢問過程中，沒有對被告施
      以強暴脅迫，被告是自由意識下陳述等語；負責詢問被告
      第三次警詢筆錄之警員夏忠遠於九十四年一月四日原審審
      理時證述：被告第三次警詢筆錄是我詢問，詢問被告時有
      告知他三項權利，詢問過程是一問一答，詢問後有給被告
      看筆錄再簽名、蓋手印，詢問過程沒有打被告，也沒有對
      被告施以強暴或其他不正方法，被告是在自由意識下回答
      ，被告身上也沒有傷，我們在辦公室詢問被告，辦公室是
      開放空間，且門是打開的等語；查獲本案並負責製作被告
      九十三年六月二十三日警詢筆錄（該次詢問被告全程保持
      緘默）之警員葉峻峰於九十四年五月十日原審審理時證述
      ：九十三年六月二十三日由我作筆錄，我們有告知他三項
      權利，有全程錄音，而且有錄影，是採一問一答，訊問過
      程沒有用強暴、脅迫方式，我們抓到被告一直到將被告移
      送到三組及地檢署時，均沒有毆打被告，被告也沒有受到
      任何外傷等語。審酌上開員警之證述，均一致證述自查獲
      被告至將被告移送地檢署期間，均未對被告有何強暴、脅
      迫或其他不正方法取供之情事。
    ⒉被告於九十四年一月四日原審審理時亦陳稱：製作筆錄的
      陳福進人並沒有打我等語；於九十四年五月十日原審審理
      時陳述：當初葉峻峰在作筆錄時有動手打我，我是在派出
      所被他們打，但是在刑事組沒有被打等語，是員警夏忠遠
      、陳福進製作上開筆錄時並未刑求被告乙節，已堪認定。
      且如前述，員警葉峻峰對被告製作筆錄時被告是保持緘默
      ，並有該次警詢筆錄可證，而被告坦承犯行係於員警夏忠
      遠、陳福進製作筆錄之時，被告所稱遭葉峻峰刑求一節，
      顯與員警夏忠遠、陳福進所製作之筆錄無涉；參以被告經
      警查獲後於九十三年六月二十四日解送檢察官訊問及同日
      檢察官聲請羈押於臺灣桃園地方法院訊問時，被告均未在
      檢察官、法官訊問中提及警詢中有何刑求之情事，被告於
      該次檢察官訊問時，對於檢察官訊問警詢筆錄之記載內容
      是否實在時，被告答以：「實在」；於該次法官訊問時，
      亦再次坦承性侵害及強盜之犯行，有該檢察官、法官訊問
      時之訊問筆錄各一份在卷可查。且原審於九十三年十一月
      十七日準備程序勘驗被告於九十三年六月二十四日警詢及
      檢察官訊問時之供述錄音、錄影帶，勘驗結果：①警詢錄
      音帶部分，勘驗結果除補充，偵查卷宗第十頁背面第六行
      ，被告有答稱：「被害人的內褲、皮包、手機等物品，是
      在往大溪山區的沿路丟棄。」（筆錄未記載）；被告確實
      答稱：對被害人「性侵害」兩次；偵查卷宗第十頁背面第
      八行，被告答稱：有對被害人「性侵害」，第一次沒有射
      精，第二次有射精在臉上，但是都沒有綑綁被害人，是用
      衣服將被害人蓋住；員警問：「第二次是否將陰莖插入被
      害人的陰道內？」被告答稱：「嗯」。員警再問：「有喔
      ？」被告再答稱：「嗯」。且核與筆錄記載相符；②檢訊
      錄影帶部分，勘驗結果，被告當時陳述內容與筆錄記載相
      符，其中偵字第九八五二號卷宗第三十九頁檢察官問被告
      在車上做幾次性侵害動作，被告確實稱：『兩次』。是本件
      被告於警詢、檢察官訊問時，既已依刑事訴訟法第一百條
      之一之規定，全程錄音、錄影，而該錄音、錄影帶、又無
      瑕疵，被告又未再提出其有遭毆打之證據方法以供調查，
      其空言警詢遭刑求，不足採信，足認被告於警詢、檢察官
      訊問時之陳述應非出於不正方法所取得，而係被告任意性
      所為之陳述。
    ⒊員警夏忠遠雖於原審審理時陳稱：有於製作上開筆錄時，
      提到如果不承認可能會被羈押，如果承認就可能有機會交
      保等語，然夏忠遠於此陳述前亦陳稱：我忘記訊問過程中
      ，我與陳福進是否有向被告提到說如果承認就可以交保等
      語，參以該次筆錄中並未記載有何是否可以交保等情，原
      審勘驗該次警詢錄音帶時亦未發現員警有此提示，是夏忠
      遠所稱：有提到如果不承認可能會被羈押，如果承認就可
      能有機會交保等語，顯屬誤記，且縱然員警有此提示，然
      此僅係員警對於被告後續移送檢察官訊問時，就被告是否
      會被羈押，所為實務經驗上之判斷，此種判斷尚未達詐欺
      、利誘或其他不正方法取供之程度，被告縱係因此為上開
      自白，亦難認該警詢筆錄有何瑕疵，一併敘明。
  ㈡關於事實欄一、㈠即被告駕車故意擦撞被害人所騎機車，致被
    害人倒地受傷部分：
    ⒈被告於九十三年六月二十四日警詢時即坦承：當天我駕自
      小客車從桃園縣大園往草漯方向行駛，行至觀音大同路時
      ，見被害人獨自一人騎乘機車，我便駕車先將被害人撞倒
      在地，然後迴轉回來，將被害人強拉上我所駕駛之自小客
      車後座，隨即將被害人載至大溪山區等語，並經被害人於
      九十三年七月十四日檢察官訊問時指訴：當天五時五十分
      許，我騎乘機車，沿大同路由工業區往成功路方向行駛，
      被告開車從後面追撞我機車，被告撞我時先慢慢開走，後
      來又慢慢開回來，被告下車直接把我推上該車後座，我有
      反抗，被告就把車門關上直接開車，過程中無其他車輛經
      過等語：於九十四年一月四日原審審理時亦證述：當天五
      時五十分許，我騎乘機車行經桃園縣觀音鄉工業區，我騎
      的很慢，被告從後面撞我，我就倒在地上，被告先慢慢從
      我旁邊開過去，然後掉頭回來，停在我面前，下車直接把
      我強拉上該車後座，被告拉我上車時沒說什麼話，更沒有
      說要帶我去醫院，一上車被告就將安全鎖鎖住了，我打不
      開等語甚詳，審酌被害人上開指訴、證述，前後一致，並
      無瑕疵。且經原審於準備程序中勘驗被告駕車行經犯罪現
      場錄影帶，勘驗結果：錄影帶五時四十六分四十六秒被告
      駕駛自小客車與被害人騎乘機車發生擦撞，被害人連人帶
      車倒地，被告隨即駕車離開錄影帶畫面中，被害人用手扶
      起所騎機車，被告於五時四十八分再次回到擦撞現場，直
      接將被害人拉進所駕駛之自小客車內，隨即離開擦撞現場
      等情屬實。綜上已足認被告係先故意駕車將被害人撞倒，
      在僅約一分鐘左右之時間內，駕車折返，在未出任何言語
      之情形下，將被害人強拉上車，隨即駛離現場無誤。
    ⒉被害人因上開擦撞受有右臀擦傷、右大腿內側擦傷、右手
      擦傷等傷害，有行政院衛生署桃園醫院診斷證明書一份在
      卷足證。依該診斷證明書之記載，被害人係於九十三年六
      月二十二日門診治療，與本案發生日期為同一日，時間密
      接，且被害人於原審審理時亦證稱：擦撞後我的手、腳都
      有受傷等語，所陳受傷害部位，核與診斷證明書所載傷害
      部位相符。被告於上開擦撞後，雖另有以強暴之方式對被
      害人為妨害自由、強制性交、強盜等犯行，然被害人於九
      十三年七月十四日檢察官訊問時指訴：被告在犯案過程中
      沒有與我說任何話，只有在我掙扎時有打我，打蠻多次等
      語，被害人雖於原審審理時並未再指訴被告有何毆打被害
      人之行為，然參酌被害人於九十三年六月二十三日警詢之
      指訴：一開始我有掙扎，被告用拳頭打我頭部，我就不敢
      再掙扎等語，此部分所述被告係在被害人掙扎時毆打被害
      人等情，與被害人上開檢察官訊問時指訴之情節相符，是
      被害人警詢所稱掙扎時被告係毆打被害人頭部一節，有特
      別可信之狀況，足資證明被害人於檢察官訊問時所稱被告
      毆打被害人之部位，應係頭部無誤。是被告將被害人撞倒
      拉入上開自小客車後，除有徒手毆打被害人頭部外，應未
      再有何足以傷害被害人身體成傷之犯行，是被害人所受上
      開右臀擦傷、右大腿內側擦傷、右手擦傷等傷害，應係被
      告駕車擦撞被害人時所造成無誤。另因上開診斷證明書並
      未記載被害人頭部有何傷害，是被害人指訴被告徒手毆打
      被害人頭部部分，應未成傷，一併敘明。
    ⒊被告雖在原審辯稱是不小心開車擦撞被害人，不是故意撞
      被害人云云，然查，被告於九十三年六月二十四日原審羈
      押訊問時即陳述：我於當天在桃園縣○○鄉○○村○○○路○○號
      前，以製造假車禍方式，將被害人撞倒等語。而上開擦撞
      發生當時為清晨五時許、人車稀少、路面寬廣、被告自小
      客車與被害人機車前後左右均無其他車輛等情，有卷附擦
      撞現場之翻拍照片十二張足證，且依被害人上開指訴、證
      述：當時我車速緩慢，擦撞後，被告先慢慢從我旁邊開過
      ，然後掉頭回來等情，參以被害人因此擦撞確僅受有上開
      擦傷，業如前述，是被害人所稱其與被告車速均緩慢等情
      應為可採，是在此慢速行駛、路面寬廣，前後左右均無其
      他車輛之情況下，被告怎會因不小心而撞擊被害人，所辯
      ：不小心撞擊被害人云云，顯與常情有違，應以被告於上
      開原審羈押訊問時所稱：以製造假車禍方式，將被害人撞
      倒等語為可採信。另被告於駕車將被害人撞倒後，先緩慢
      駛離，在僅約一分鐘左右之時間內折返，在未出任何言語
      之情形下，立即強拉被害人上車，載往大溪山區等事實，
      亦如前述，被告於擦撞發生後之作為，不但與一般人因過
      失撞擊他人時之處理方式，明顯有違，甚且足認其在擦撞
      前即已預設後續之處理方式，否則何有可能在擦撞後迅速
      折返，瞬間強拉被害人上車，而被害人上車後，被告確實
      係先綑綁被害人，隨後又性侵害被害人二次等情（詳如後
      述），益徵被告係見被害人獨自一人騎乘機車，行經上開
      路段，遂起強制性交之犯意，故意以上開自小客車擦撞被
      害人致被害人人車倒地，隨即將被害人強拉上車，以遂行
      其強制性交之犯行無誤。上開所辯不但與事實不符，且乖
      離常情，難以採信。被告普通傷害之犯行，事證明確，已
      堪認定。
  ㈢關於事實欄一、㈡即被告強押被害人上車，並將被害人綑綁之
    妨害自由部分：
    ⒈被告於九十三年六月二十四日警詢時即自承：當天先將被
      害人撞倒，隨即折返，將被害人強拉上我所駕駛之自小客
      車後座，將被害人強押上車時，被害人有反抗，並要我放
      她下車，但我沒有理會，繼續開車經東西向快速道路，往
      大溪方向行駛，往大溪山區途中，有將車停在路旁對被害
      人性侵害一次，接著又駕車往山區方向行駛，後來在山上
      ，又將車子停下再次對被害人性侵害一次，接著又開一段
      距離後，才將被害人以其外套罩住頭部後釋放等語，核與
      被害人於檢察官訊問、原審審理時之指訴、證述相符，並
      有上引擦撞現場之翻拍照片十二張、現場錄影帶勘驗結果
      可證。被告故意撞倒被害人後，先將被害人強拉進入其所
      駕駛之自小客車後座，關上車門後，隨即駛離，雖被害人
      反抗，仍一路駕車將被害人載往大溪山區，以此強暴之非
      法方法剝奪被害人之行動自由之事實，已堪認定。
    ⒉被告將被害人強拉上車後，在駛往大溪山區之途中，是否
      有以膠帶，將被害人雙眼、嘴巴蒙住；雙手、雙腳綑綁，
      致使被害人不能抗拒乙節，被告雖自偵查中起至本院審理
      時止，均辯稱伊所以拉被害人上車，原想送被害人去醫院
      ，上車後既沒有綑綁被害人，亦未以膠帶矇被害人眼睛，
      車行途中，才心生邪念，撫摸被害人云云。然查，被害人
      於九十三年七月十四日檢察官訊問時指訴：被告將我強拉
      上車後座，我有反抗，被告不理我，當時我有打手機給男
      友張ＯＯ，因我沒辦法打開車門，所以同時不斷呼喊救命，
      大約僅開了約五分鐘左右，被告就停車，用膠帶將我嘴巴
      、眼睛矇住、手一併用膠帶綑綁，後來被告繼續開車，分
      別在車行約半小時、一小時後，停車兩次，先後對我性侵
      害二次，後來被告又繼續開車，車行約半小時後，陸續停
      車並陸續打開綑綁我之膠帶，再繼續開車，並在過了百吉
      派出所後，將我丟下車等語；於九十四年一月四日原審審
      理時亦證述：被告沒有說什麼話，更沒有說要帶我去醫院
      ，就強拉我上車，當時我有抗拒，但因為被告力氣大，我
      的手、腳又都受傷了，所以被他拉上車，被告隨即關上車
      門，開始開車，當時我手上拿著手機，我按下我男友張ＯＯ
      的電話，我男友張ＯＯ接到我電話，我就一直喊：救命、救
      命，國偉救我等語，但被告還是一直開車不理我，我就自
      己爬去副駕駛座，拜託被告放過我，被告就停車拿膠帶先
      將我雙手、雙腳綑綁，再將我的雙手綁到我的頭後面，我
      眼睛、嘴巴也被被告用膠帶矇起來，被告又繼續開車，大
      約開半小時後，開始一手開車，一手摸我下體，然後被告
      停車，對我強制性交一次，被告又繼續開車，約車行一小
      時後，被告又停車，再對我強制性交一次，被告又繼續開
      車，開了半小時後，陸續停車並陸續解開綑綁我的膠帶，
      並用我身上穿的大外套綁住我的頭，又往前開沒多久，就
      叫我下車等語綦詳，其中所稱被告撞倒被害人後，強拉被
      害人進入上開自小客車，並一路駛往大溪山區乙節，核與
      被告上開供述相符；所稱遭強拉上車後隨即打手機給男友
      張ＯＯ，同時不斷呼喊救命乙節，亦經證人張ＯＯ於九十三年
      七月十四日檢察官訊問時證述：當天五時五十分許，接到
      被害人電話，被害人叫了很多聲救命等語；於九十三年一
      月四日原審審理時證述：當天五時五十分許至六時許，接
      到被害人電話，被害人喊救命，我問妳在那裡，但被害人
      沒說，之後被害人又打了一、二通，我都有聽到被害人喊
      救命，我也一直打被害人手機，一開始有通，但是後來沒
      有通等語，而依卷附被害人持用之門號○○○○○○○○○○號手機
      通聯紀錄亦顯示，被害人先後於當日五時四十七分、五時
      四十八分，二次撥打張ＯＯ持用之門號○○○○○○○○○○號手機，
      並有接通；張ＯＯ亦於同日五時五十分許撥打被害人持用之
      上開門號手機，並有接通；其後雙方即無通聯接通之紀錄
      等情，足認被害人此部分陳述，亦與事實相符。
    ⒊被害人上開陳稱：我打手機給張ＯＯ，同時不斷呼喊救命，
      大約僅開了約五分鐘左右，被告就停車，用膠帶將我嘴巴
      、眼睛矇住；手、腳一併用膠帶綑綁等情部分，除經被告
      否認如前述外，被告於檢察官訊問時另曾辯稱：我僅以言
      語限制被害人行動自由云云，然經查，此部分雖無相關膠
      帶扣案，然被告於強拉被害人上車以至其後強制性交被害
      人，不但均未出言恐嚇被害人，甚且未與被害人交談等情
      ，迭據被害人上開指訴、證述甚詳，且依上開被害人與其
      男友之通聯顯示，本案發生當時，被害人於遭強拉上車之
      五時四十七分至五時五十分許，三分鐘內，均仍可撥接電
      話，且證人張ＯＯ亦證稱：當時我均聽到被害人呼救等語，
      是此段時間內，被害人應尚未遭被告綑綁無誤。然於此之
      後，被害人即無撥接電話之情形，且被告亦自承在此期間
      ，並未強取被害人之手機，是若被害人未遭被告以上開方
      式綑綁，怎有可能不繼續撥打電話求救，甚且不接張ＯＯ之
      來電，且被害人所稱被告綑綁其之時間，係遭被告強拉上
      車後之五分鐘，亦與上開通聯三分鐘後即未再有何通聯之
      時間，極為相近，是被害人此部份指訴，有上開相關補強
      證據可佐。參以被告坦承將被害人拉上車時被害人有反抗
      ，然仍一路將被害人載往大溪山區，並有違反被害人意願
      ，強制撫摸被害人之胸部並射精之情事，而被害人初上車
      時，仍可撥打電話求救並爬至右前乘客座哀求被告，業如
      前述，是被告若未於被害人初上車五分鐘時，將被害人綑
      綁，被告怎有可能在被害人反抗之情形下，一路將被害人
      載往大溪山區並猥褻被害人，被告辯稱：僅用言語限制被
      害人自由云云，亦顯與經驗法則相違背，難以採信。另被
      告辯稱：我拉被害人上車，是要送被害人去醫院云云，然
      如前述，被告係在被害人反抗之情形下，將被害人強拉上
      車，僅此即難認被告有送被害人就醫之打算，且事實上被
      告不但始終均未將被害人送醫，反而將被害人載往大溪山
      區，其強拉被害人上車之目的，顯非係要送被害人就醫，
      所辯乖離事實甚遠，難以採信。綜上足認被告係先強拉被
      害人上車，隨即將車門關上，駛離現場，車行約五分鐘，
      停車後取出膠帶，將被害人雙眼、嘴巴蒙住；雙手、雙腳
      綑綁，以此強暴之非法方法接續剝奪被害人之行動自由，
      並致使被害人不能抗拒，一路將被害人載往大溪山區無誤
      。被告此部分犯行，事證亦屬明確，應堪認定。
  ㈣關於事實欄一、㈢、㈣即被告連續強制性交部分：
    ⒈被告於九十三年六月二十四日警詢時坦承：我將被害人強
      拉上車後，將被害人載往大溪山區，期間我在車上性侵害
      被害人二次得逞，第一次我是將車子停在路旁，對被害人
      性侵害，但我未射精，接著又駕車往山上方向行駛，到了
      山上，我又停車，再次對被害人性侵害，這次我是將陰莖
      放進被害人陰道內，至要射精時，才將陰莖拔出，將精液
      射在被害人臉上，接著又開車，一段距離後，用被害人外
      套將被害人的頭蓋住後揚長而去等語；於九十三年六月二
      十四日檢察官訊問時亦供述：警詢筆錄均實在，當天我將
      被害人拉上車，我於車上二次性侵害被害人等語；於九十
      三年六月二十四日原審羈押訊問時亦坦承：我有性侵害被
      害人等語，並經被害人於九十三年七月十四日檢察官訊問
      指訴：被告把我推上車，接著大約五分鐘，將我手以膠帶
      綑綁；嘴、眼以膠帶蒙住，大約車行半小時後，將我的裙
      子掀起來，撕掉我內褲，並將其性器官插入我的性器官，
      後來繼續開車約一小時，停車後再以同樣的方法，對我性
      侵害，射精在我的臉部，被告繼續開車在過了百吉派出所
      後，將我丟下車等語；於九十四年一月四日原審審理時證
      述：被告將我手腳綑綁；眼、嘴蒙住，繼續開車，大約開
      半小時，被告就開始一手開車，一手摸我下體，接著停車
      ，用手拉扯我內褲，並摸、親我胸部、摸我下體等部位，
      後來被告先解開我腳上之膠帶，將陰莖插入陰道，被告陰
      莖不是很硬所以沒有射精，後來繼續開車，約有一小時之
      後，又停車，又開始亂摸我胸部、下體，然後被告就在車
      內抓著我，我是趴著的姿勢，被告就從我後面將陰莖插入
      我陰道，接著被告將我翻過來，繼續用陰莖插入我陰道，
      並將我嘴巴膠帶撕下來，接著就有一股熱熱的液體噴到我
      臉上，後來被告用衛生紙將我嘴、臉、下體、胸部擦拭乾
      淨，並陸續解開我手上束縛，再繼續開車沒多久，他又解
      開我嘴、眼的膠帶，解開後就用我身上穿的大外套綁住我
      的頭，被告又往前開沒多久就叫我下車等語甚詳，審酌被
      害人上開指訴、證述，對被告先後強制性交二次且二次強
      制性交間隔約一小時等情節，詳述一致並無瑕疵，且其中
      所稱：強制性交二次；第一次未射精；第一次強制性交時
      有用嘴親被害人胸部；第二次強制性交射精在被害人臉上
      等細節，具與被告上開警詢、檢察官初訊及原審羈押訊問
      時之供述相符，被害人之指訴及證述，已堪採信。並有被
      害人遭性侵害時身穿之胸罩、短褲扣案，該胸罩、短褲併
      同微物檢體、外陰部梳取物；被害人之陰道抹片、棉棒；
      被害人乳房、外陰部棉棒、指甲、血液、唾液、血液紗布
      等，送內政部警政署刑事警察局鑑驗結果，被害人左胸罩
      內側檢體經與被告之 DNA比對，研判其中外來型別來自被
      告之機率較來自隨機人之機率高約3.26×10的13次方倍等
      情，有該局鑑驗通知書一紙在卷。綜上足認被告係先後二
      次，以強暴方式，違反被害人意願，以其生殖器插入被害
      人陰道而強制性交得逞，其中第一次以其生殖器插入被害
      人陰道而強制性交得逞後未射精，即開車前行，車行約一
      小時，在不同地點，再次以其生殖器插入被害人陰道而強
      制性交得逞，嗣欲射精時始將陰莖拔出，將精液射在被害
      人臉部無誤。
    ⒉被告雖自原審時起，即翻異前詞，並辯稱在車上只有以撫
      摸被害人胸部、下體及親吻被害人胸部，嗣以自慰方式射
      精在被害人臉部云云。然被告於上開警詢、檢察官訊問及
      原審羈押訊問時坦承性侵害被害人二次後，先於九十三年
      七月十六日檢察官訊問時改稱：我有將被害人載到大溪性
      侵害，但沒有又開了大約一小時又對被害人第二次性侵害
      ，我只有性侵害一次云云；後同次訊問時又改稱：我僅有
      用手指進入被害人陰道云云；後於檢察官訊問、原審及本
      院審理時，又全盤否認有何性侵害之犯行，依被告先坦承
      全部性侵害犯行，再否認部分性侵害犯行，復改口為僅以
      手指插入，至最後全盤否認強制性交犯行等情觀之，足認
      被告顯係因慢慢瞭解所為犯行，事涉重典，遂圖脫免刑責
      ，飾詞狡辯，此由被告於九十三年十月二十二日原審訊問
      時供稱：當初我不知道是強盜、強姦，我的意思是說我不
      知道這是什麼，警察叫我說什麼都承認，後來我把這案件
      告訴律師，律師告訴我說這是結合罪等語，亦堪佐證。是
      被告上開由性侵害被害人二次，而改稱為一次；進而由以
      陰莖插入被害人陰道之強制性交方式，改稱僅以手指插入
      被害人陰道；最後僅承認強制猥褻被害人，而全盤否認強
      制性交之事，顯屬畏罪卸責之詞，難以採信。
    ⒊被告於九十三年七月十六日檢察官訊問時辯稱：我沒有將
      性器官插入被害人之性器官，我只有用手指頭插入被害人
      的性器官云云，然經原審於準備程序中當庭勘驗被告於九
      十三年六月二十四日警詢錄音帶，勘驗結果：被告確實答
      稱：對被害人「性侵害」兩次，有對被害人「性侵害」，
      第一次沒有射精，第二次有射精在臉上，且員警問：「第
      二次是否將陰莖插入被害人陰道內？」，被告答稱：「嗯
      」，員警為求慎重再問：「有喔？」被告再答稱：「嗯」
      等情屬實，參以被害人於九十四年一月四日原審審理時證
      述：我可以確定被告插入的是陰莖，因為感覺不像手指頭
      ，第一次性侵害時，被告陰莖插入我下體，但不是很硬，
      第二次性侵害時，被告先從背面將陰莖插入我下體，再從
      正面將陰莖插入我下體，至快射精時將陰莖拔出，射在我
      臉上；且被告先後二次對我性侵害，將陰莖插入我下體時
      ，被告雙手都在亂摸我的身體，所以我確定他插入的是陰
      莖等語，是被害人除明確感知第一次插入者係不夠堅硬之
      陰莖而非手指，第二次將陰莖插入至快射精時始拔出射在
      被害人臉外，且被害人明確陳稱：被告先後二次性侵害時
      ，均有同時以雙手撫摸被害人等語，是被害人應無將插入
      其陰道之物，由手指誤認為陰莖之可能，是被告先後二次
      插入被害人陰道之物，均是其陰莖而非被告雙手或手指無
      誤，被告所稱：我用手指頭插入被害人的性器官云云，顯
      與事實不符，難以採信。
    ⒋被告雖於原審審理時另辯稱：我是將被害人拉上車後始心
      生邪念云云，然如前述，被告係見被害人獨自一人騎乘機
      車，行經上開路段，心生邪念，遂故意以上開自小客車擦
      撞被害人致被害人人車倒地，隨即將被害人強拉上車，遂
      行其強制性交之犯行，此部分事實，已然明確，被告所辯
      顯與事實不符，難以採信。另上開檢體送刑事警察局鑑驗
      結果，雖未在被害人陰道內檢出被告之 DNA反應，然如前
      述，被告第一次性侵害被害人時未射精，第二次性侵害被
      害人則係在被害人臉部射精，是被告二次性侵害均未在被
      害人陰道內射精，而內政部警政署刑事警察局○九三○二五
      五九七○號函亦表示，若被告未射精於被害人陰道內，不
      排除被害人陰道內無法檢出被告 DNA反應之情形，是被害
      人陰道內之所以未能檢出被告之 DNA反應，顯係因被告未
      在被害人陰道內射精而無精液殘留之故，是此部分鑑驗結
      果，尚不足為被告有利之認定，附此說明。
  ㈤關於事實欄二即被告強盜部分：
    ⒈被告於九十三年六月二十四日警詢時自承：我於性侵害被
      害人後，有將被害人之黑色皮包搶走，並將被害人黑色皮
      包內之健保IC卡拿出，將黑色皮包丟棄，至於丟於何處我
      不記得，我將被害人健保IC卡，留在我車上駕駛座旁之門
      槽內等語；於九十三年六月二十四日檢察官訊問時亦供稱
      ：警詢筆錄均實在，我是對被害人性侵害後，拿被害人留
      在我車上的皮包，我只是要將皮包拿走，讓被害人用不到
      ，後來就將它丟掉，但我沒有拿走裡面的錢，被害人健保
      IC卡，是在我車上起出，卷附照片編號九，是警方取出健
      保IC卡的地方，編號十四、十五是健保卡一開始在我車上
      的地方等語；於九十三年六月二十四日原審羈押訊問時再
      陳稱：我有拿走被害人的皮包等語，並經被害人於九十三
      年七月十四日檢察官訊問時指訴：被告將我推上車時，沒
      有看到我有打手機，我聽到我男友接通電話，就大喊救命
      ，因為我怕被告發現，所以將手機塞在皮包裡面，所以我
      皮包裡面有二千八百元現金、手機、化妝品、健保IC卡等
      物，被告是在第二次性侵害時拿我皮包，當時我眼睛仍被
      膠帶封著，被告就將我皮包整個抽走，繼續開車，後來才
      陸續打開綑綁之膠帶等語；於九十四年一月四日原審審理
      時證述：被告強拉我上車時，被告不知道我手上拿手機，
      我按下我男友張ＯＯ的電話時，被告也不知道，被告是第二
      次性侵害後將我整個皮包拿走，之後被告繼續開車，開了
      約半小時，被告開始陸續解開我的束縛，然後又往前開沒
      多久就叫我下車，叫我下車時，被告沒有將皮包拿給我，
      皮包內有二千八百元現金、手機、一些化粧品及健保卡等
      物等語甚詳，且原審於準備程序中勘驗被告九十三年六月
      二十四日警詢錄音帶，勘驗結果，除警詢筆錄記載與被告
      陳述相符外，另亦發現被告當時確有陳稱：被害人的內褲
      、皮包、手機等物品，是在往大溪山區沿路丟棄等語，是
      被告確有於性侵害被害人後強取被害人皮包一節，被告自
      白核與被害人指訴、證述相符，並有健保卡照片三張及贓
      物領據在卷足證，此部分事實，已堪認定。
    ⒉被告係於第一次亦或是第二次性侵害被害人後，強取被害
      人皮包一節，被害人上開指訴、證述，均一致陳稱被告係
      於第二次性侵害後，始強取被害人皮包，業如前述，核與
      被告於上開檢察官訊問時之供述相符。雖被告於九十三年
      六月二十四日警詢中曾供稱：我對被害人第一次性侵害後
      ，先將被害人之皮包搶走云云，然被告於同次警詢時亦有
      供稱：我在車上性侵害被害人二次得逞後我也動手搶被害
      人黑色皮包云云，是被告同次警詢供述，就其係於何時搶
      被害人皮包一節，前後不一致，雖足認被告有於性侵害被
      害人後動手搶被害人之皮包，然被告係於第一次或第二次
      性侵害後行搶，其此部份供述顯有瑕疵，已難可採，是此
      部份，應以被害人上開指訴、證述及被告於上開檢察官訊
      問時之供述為可採，應認被告係在將被害人綑綁並強制性
      交被害人二次後，強取被害人皮包一個得手無誤。
    ⒊被告雖於上開警訊、檢察官訊問及原審羈押訊問時坦承強
      取被害人皮包等物品，然嗣於此後之檢察官訊問後至本院
      審理時，均否認上情，並辯稱未搶被害人皮包，亦未將被
      害人皮包及皮包內之手機、現金等物沿路丟棄，至於被害
      人之健保卡是在車上後座脚踏墊上找到，是我主動告知警
      員云云。然證人即查獲本案之員警陳彥宏於九十四年五月
      十日原審審理時證述：我當天是跟葉峻峰二人去被告家，
      我們經被告同意去看他的車子，葉峻峰在車子上面副駕駛
      座位旁邊車窗車門置物槽發現被害人健保卡等語；葉峻峰
      於九十四年五月十日原審審理時證述：我與陳彥宏一起到
      被告家中，我們請被告將車門打開看看是否有被害人的東
      西，結果就在副駕駛座車門那邊看到一張被害人的ＩＣ健保
      卡，而且已經對折，被告沒有主動說被害人的健保卡在車
      上，請我們去找出來，是我們自己發現的，被告說IC卡是
      被害人交給他的等語，並有被害人之健保IC卡放置於該車
      上之照片三張在卷足證。審酌查獲員警之上開證言，足認
      上開被害人健保卡係員警檢查被告車輛時發現，被告所稱
      ：是我主動告知員警健保IC卡放置於該車上云云，已與事
      實不符。被告另辯稱：健保卡是我在車上後座腳踏墊上找
      到，然後放在置物槽內云云，然被告於九十三年六月二十
      四日檢察官訊問時坦承：卷附照片編號十四、十五是健保
      卡一開始在我車上的地方等語，而依卷附編號十四、十五
      之照片顯示，健保卡所在位置係該車置物槽內，且業經對
      折，核與上開查獲員警之證述相符，且被害人於九十四年
      一月四日原審審理時證述：我機車被撞倒時，皮包沒有脫
      離我身上，皮包外面是扣的，裡面還有拉鍊，健保IC卡放
      在皮包裡面，拉鍊有拉起來，我打完手機後，我有將手機
      放回皮包，我忘了手機放回皮包後，是否有將拉鍊拉起來
      ，但皮包外層的扣子是吸鐵會自動扣上，當時也有扣上，
      我從後座到前座這段時間，也沒有東西從皮包內掉出來等
      語，亦足認該健保IC卡並未掉落於該車後座，被告辯稱：
      在後座撿到健保卡云云，顯與事實不符，難以採信。被告
      顯係於強盜被害人皮包得手後，打開皮包取出其內之被害
      人健保卡，將被害人健保卡放置於車前乘客座旁之置物槽
      無誤。
    ⒋被告強盜被害人上開皮包之犯意，係起於何時一節，客觀
      上，被告係於第二次性侵害被害人後，始動手強取被害人
      皮包，業如前述。是被告若係於強制性交被害人前，即有
      強盜之犯意，理應會於綑綁被害人時，即先將被害人所背
      皮包取下，被告不但未於此時強取被害人皮包，且於先後
      二次性侵害被害人時均未搶取上開皮包，反而係於第二次
      性侵害被害人後，始動手強取上開皮包，已難認其強盜被
      害人上開皮包之犯意，係起於強制性交被害人前或強制性
      交被害人中。且被害人於九十四年一月四日原審審理時亦
      證述：被告第二次對我性侵害後，射精在我臉上，被告用
      衛生紙擦我的嘴、臉、下體、胸部，之後約十分鐘，被告
      才將我整個皮包都拿去了等語，益徵被告應係在第二次性
      侵害被害人後，在幫被害人擦拭其身上之精液時，發現該
      皮包，並於其後，另行起意，強盜被害人之皮包無誤。
    ⒌被告於警詢亦自白其將被害人之黑色皮包搶走，將皮包內
      之健保IC卡拿出來等情，被告強盜被害人之皮包內有何財
      物一節，雖因皮包及其內之財物，除健保卡外均未扣案，
      然被害人上開指訴及證述，均一致且明確陳稱：皮包內有
      二千八百元現金、手機、化粧品及健保卡等語，其中健保
      卡係在被告車上查獲，業如前述，被害人指訴、證述皮包
      內有健保卡一節已與事實相符。再證人葉峻峰於九十四年
      五月十日原審審理時證述：我們查獲被告後，當天晚上七
      點多，被告才承認有犯這性侵害案件，我們問被告被害人
      其他東西呢？被告說他沿路丟掉了，被告明確說他丟了被
      害人內褲、手機、皮包，我們依被告所說丟棄地點去找，
      都沒有找到，我們還問被告為何按照他說的地點去找都找
      不到，被告說他也不知道，被告所指出的地點，有的是馬
      路旁邊，有的是馬路與旁邊之民宅有高度落差的地方等語
      ；證人陳彥宏於九十四年五月十日原審審理時亦證述：被
      告後來有帶我們去找被害人不見的財物，被告講的地方我
      們都有去找，但是都沒有發現等語，依證人此部份證言及
      上引通聯紀錄顯示被害人上車後確有撥接手機等情，足認
      該皮包內除有上開健保卡外，亦有被害人所稱之手機無誤
      ，是被害人上開指訴、證述皮包內有手機一節，亦與事實
      相符。至於皮包內是否有二千八百元現金及化妝品等物，
      因被害人所陳皮包內所有之財物包含健保卡、手機等物，
      業經證實無訛，被害人前後之指訴、證述亦均一致表示皮
      包內還有二千八百元現金及化妝品等物，而被告於警詢僅
      供稱：我不知道皮包內有何物云云，除並未否認皮包內有
      二千八百元現金及化妝品外，所稱不知有何物乙節，亦與
      其所稱將健保卡放在置物槽，將手機丟棄等語不符。且如
      前述，查獲員警依被告所稱丟棄地點尋找，均未找到被告
      所稱丟棄之物，復經原審函查臺灣地區相關電信公司，均
      函覆在本案發生後，上開被告所稱業已丟棄之手機（序號
      ：○○○○○○○○○○○○○○○號）均已無再搭配門號使用之情形，
      有卷附中華電信、台灣大哥大、遠傳電信、和信電訊、東
      信電信、泛亞電信股份有限公司函文六份足證，是依被告
      所稱丟棄地點，均在路邊，若被告真將手機丟棄該處，顯
      有可能遭人拾獲，然若真被人拾獲，理應會有可查之使用
      情形，然上開手機竟於本案發生後，即未再有何使用之情
      形，被告辯稱已將上開等物丟棄云云，亦屬有疑。參以被
      害人所稱皮包內裝有二千八百元現金一節，金額非大，核
      與經驗法則中一般人外出時所會攜帶之現金無違。如被害
      人有意誇大其詞，或有趁此機會向被告索回更高之金額，
      何不指陳皮包內有數萬元或更多之現金？何以始終堅稱僅
      有二千八百元而已？而被害人所稱皮包內裝有化妝品等物
      ，亦與一般婦女外出時會攜帶化妝品之習慣相符。足認被
      害人所稱遭被告強盜之皮包內裝有二千八百元現金、手機
      、化粧品若干及健保卡等物均為可採信。
    ⒍被告雖另於警詢、檢察官訊問時辯稱：我拿被害人留在我
      車上的皮包，只是要將包包拿走，讓被害人用不到，後來
      就將它丟掉，但我沒有拿走裡面的錢云云，然如前述，員
      警依被告所稱丟棄地點尋找，均未找到被告所稱丟棄之物
      ，且被告所稱丟棄之手機，均已無再搭配門號使用之情形
      ，被告此部份所辯，亦難採信。另被告係於強制性交被害
      人二次後，強盜內有二千八百元現金、手機、化粧品若干
      及健保卡之被害人所有之皮包一個得手，業如前述，是被
      告於強盜得手後，如何處分所得贓物，無論是供己使用，
      亦或是加以變賣，亦或是逕行丟棄，具與其已成立之強盜
      犯行無涉，被告此部份所辯縱屬為真，亦難為其有利之認
      定。選任辯護人於本院審理時，猶以被告拿被害人皮包，
      其目的在於不讓被害人使用皮包內之手機報警，並無為自
      己不法所有之意圖，亦即缺乏強盜之主觀犯意云云置辯，
      同無可採，併此敘明。
    ⒎被告雖於九十三年六月二十四日警詢時陳稱：我性侵害被
      害人後，有將被害人所穿著之內褲，放進黑色皮包後，連
      同黑色皮包一同丟棄等語，然如前述，被害人於檢察官訊
      問時陳明：被告強制性交時先撕掉我內褲等語，是被告係
      先將被害人內褲撕毀後才如其所稱有上開丟棄之行為，是
      被告對被害人之內褲顯無不法所有之意圖，難認其撕下被
      害人內褲並丟棄之行為，屬上開強盜犯行之一部。至被告
      撕毀被害人內褲部分，為其以強暴方式對被害人強制性交
      犯行之一部，且此部份亦未經被害人告訴，不另論罪，一
      併敘明。
    ⒏綜上，被告於強制性交被害人二次後，另行起意，徒手強
      盜內有二千八百元現金、手機一支、化粧品若干及健保卡
      一張之被害人所有之皮包一個得手之事實已堪認定，被告
      此部分強盜犯行，事證明確，亦堪認定。
  ㈥被告於上訴本院後，選任辯護人聲請就被告是否確有綑綁被
    害人，是否確有對被害人強制性交，及是否確有拿走被害人
    皮包等事項實施測謊鑑定，經本院前後兩次囑託法務部調查
    局就上開事項實施測謊，第一次測謊結果，認為：常方正稱
    ：㈠案發時其未綑綁被害人；㈡案發時其未與被害人性交。上
    述問題經測試呈情緒波動之反應，研判有說謊。㈢其未拿走
    被害人皮包，上述問題經測試無有效反應，不能研判有無說
    謊。此有該局94年11月2日調科參字第09400492770號測謊報
    告書乙件附卷可稽。此項測謊結果，並經鑑定人乙○○於94年
    12月22日本院審理時，到庭針對辯護人之詰問事項詳予說明
    。嗣第二次測謊結果（針對第一次測謊第三個問題，不能研
    判有無說謊部分，再次測謊），常方正稱：㈠案發時被害人
    皮包未在其車上；㈡其未拿被害人皮包；上述問題經測試呈
    情緒波動之反應，研判有說謊。此亦有該局 95年2月10日調
    科參字第 09500058940號測謊報告書乙件在卷足憑，被告及
    辯護人對於第二次測謊結果雖多所質疑，究竟無法提出確切
    之反面證據，足以推翻上開測謊結果。是本件觀之上述二次
    測謊結果，不但不足以援為有利於被告之證據，反而足以佐
    證被告確有上述之強制性交及強盜等行為。
  ㈦至被害人另於檢察官偵查中及原審審理時陳稱：我在車上有
    看到刀子，類似小水果刀，但是有多長，我並沒有看很清楚
    ，一邊有刀口，是黃色木頭柄，刀刃比柄長；被告對我強制
    性交時，應該有用打火機火燒我內褲，我不知道打火機是從
    哪裡來，當時我眼睛被蒙著，我是聽到點打火機的聲音；被
    告於第二次性侵害後，好像是用小刀割掉我皮包帶子，當時
    我眼睛仍被膠帶封著，我是感覺他用小刀在割我皮包；被告
    在犯案過程中有打我，打蠻多次；被告一將我推上車，就用
    塑膠袋套我的頭；被告對我性侵害時我懷疑他有拍照，這過
    程中好像有閃光燈，我有聽到拍照及閃光燈聲音，但是我不
    確定是否是照相機；被告要性侵害時，因為我要反抗，他用
    塑膠袋套住我的鼻，後來看我還能呼吸，就用手捏住我的鼻
    子，直到我完全不反抗他才放手云云，然此部份除經被告否
    認外，亦無水果刀、打火機、照相機、塑膠袋等扣案，且被
    害人所稱被告有用打火機燒內褲；用小刀割皮包；性侵害時
    有拍照等情，因當時被害人雙眼均遭被告蒙住，所稱上開情
    節，均非被害人親眼所見，僅是被害人憑其感覺所為之臆測
    ，是此部分難為不利於被告之認定。另被害人稱：被告在犯
    案過程中有打我，打蠻多次等語，然如前述，此部分因未成
    傷，縱被害人所述為真，亦不另構成傷害罪；復被害人所稱
    ：被告將我推上車就用塑膠袋套我的頭，要性侵害時，有用
    塑膠袋套住我的鼻，後來看我還能呼吸，就用手捏住我的鼻
    子，直到我完全不反抗他才放手云云，然如前述，被害人初
    上車時，仍可以電話與其男友聯絡，並曾自行爬至車前乘客
    座，哀求被告，是被害人所稱：被告將我推上車就用塑膠袋
    套我的頭云云，已有可疑，且其後被告係以膠帶綑綁被害人
    手、腳，蒙住被害人眼、嘴，業如前述，是被告遂行其強制
    性交犯行時，似無再以塑膠袋套住被害人鼻子，後來看被害
    人還能呼吸，就用手捏住被害人鼻子之必要，被害人此部份
    指訴，與常情有違，亦難為不利於被告之認定。
三、被告先以自小客車故意擦撞被害人所騎之機車，致被害人倒
    地成傷，繼將被害人強拉上車，綑綁被害人，將被害人載往
    大溪山區，剝奪其行動自由，車行至大溪山區後，又分二次
    ，間隔約一小時，將自小客車停於不同地點，在車上強制性
    交被害人二次得逞，強制性交得逞後，復又另行起意，強盜
    被害人財物，所為係犯刑法第二百七十七條第一項之普通傷
    害罪；同法第三百零二條第一項之以強暴方法（原判決誤載
    為以其他非法方法，顯係筆誤，應予更正）剝奪人之行動自
    由罪；同法第二百二十一條第一項之之強制性交罪；同法第
    三百二十八條第一項之普通強盜罪。又被告上開傷害、妨害
    自由犯行，自其犯罪行為實施經過之全部情形加以觀察，顯
    非其強制性交犯行之著手實行，自應各另論以該條之罪（最
    高法院七十年度台上字第一０二二號判例參考），公訴意旨
    就此雖未論及上開傷害、妨害自由犯行之部分，但起訴事實
    業已敘明，且與強制性交部分具有裁判上一罪之牽連犯關係
    ，本院自得併予審判，附此敘明。又被告第一次強制性交被
    害人得逞前，有親吻被害人乳房及撫摸被害人乳房、下體；
    第二次強制性交被害人得逞前，亦有撫摸被害人乳房、下體
    等行為，此部分強制猥褻之低度行為，均各為強制性交之高
    度行為所吸收，不另論罪。被告先後二次強制性交犯行，時
    間緊接，罪名相同，顯係基於概括犯意為之，為連續犯，應
    依刑法第五十六條之規定論以一罪，並加重其刑。上開強制
    性交部分，被害人雖屬同一，然時間間隔一小時，地點亦不
    相同，依一般社會健全觀念，時間顯有差距，地點亦足以分
    開，在刑法評價上，非可視為數個舉動之接續施行，非屬接
    續犯，一併敘明。又所犯傷害罪、妨害自由罪與強制性交罪
    間，均有方法、目的之牽連關係，應依牽連犯之規定，從一
    重論以強制性交罪。所犯強制性交罪與強盜罪間，犯意各別
    ，行為互殊，構成要件亦不相同，應予分論併罰。
四、按犯刑法第二百二十一條至第二百二十七條、第二百二十八
    條、第二百二十九條、第二百三十條、第二百三十四條之罪
    者，於裁判前應經鑑定有無施以治療之必要。有施以治療之
    必要者，得令入相當處所，施以治療。刑法第九十一條之一
    第一項定有明文。本件被告所犯強制性交罪，經原審囑請行
    政院衛生署桃園療養院就被告有無施以治療必要為鑑定，經
    該鑑定機關綜合個案幼年發展、教育、工作及疾病史、家庭
    社會史、心性發展、性生活和婚姻、犯罪史、精神狀態檢查
    、有關涉案之經過、理學檢查、實驗室檢查等，認為被告心
    理測驗顯示被告屬中下智能程度、有自責感、期待自己能順
    從別人、性迷失量表總分稍高於平均值、性觀念稍有偏差，
    診斷被告思考模式較自我中心，缺乏自省之能力，懷疑為反
    社會人格違常個案，被告為一般強制性交之性侵害加害人其
    犯行屬於中高危險性、中高再犯性，建議應接受性侵害相關
    之特殊團體或個別心理治療，以減少再犯之可能等，有桃園
    療養院九十四年四月十五日桃療醫字第○九四○○○一九二一號
    函附之鑑定報告書一份在卷可稽，本院斟酌被告犯行及上開
    鑑定書之意見，認為被告有施以治療之必要，應併宣告被告
    應於刑之執行前，令入相當處所施以治療至治癒為止，但最
    長不得逾三年。
五、原審援引依刑事訴訟法第二百九十九條第一項前段，刑法第
    五十六條、第二百二十一條第一項、第二百七十七條第一項
    、第三百零二條第一項、第五十五條、第三百二十八條第一
    項、第五十一條第五款、第九十一條之一第一項、第二項，
    罰金罰鍰提高標準條例第一條前段，並審酌被告正值青壯，
    本可期其自愛自重，奮發有為，詎為滿足性慾，無視被害人
    意願，恣意實施強制性交犯行，色慾薰心，物化女性身體為
    洩慾之工具，且係先故意駕車撞倒被害人，導致被害人受有
    右臀擦傷、右大腿內側擦傷、右手擦傷等傷害，又強拉被害
    人上車，復以膠帶捆綁被害人手腳並封眼、口，其手段殘暴
    ，戕害被害人身心至鉅，強制性交後，仍不罷手，另行起意
    ，強盜被害人所有之現金二千八百元、手機一支、健保卡一
    枚及化粧品若干、皮包一個，價值雖非鉅，然被告漠視他人
    尊嚴及權益，視法律如無物，惡性匪淺，應嚴予非難，兼衡
    其素行情形及犯罪後態度等一切情狀，就被告犯連續強制性
    交部分，量處有期徒刑伍年；就被告犯強盜罪部分，量處有
    期徒刑伍年貳月，復定執行刑為有期徒刑拾年。關於被告犯
    連續強制性交部分，並依上開鑑定結果，併宣告被告應於刑
    之執行前，令入相當處所施以治療至治癒為止，但最長不得
    逾三年。同時說明公訴人就強制性交部分求刑有期徒刑八年
    ，稍嫌過重，而未依公訴人所請之依據。另敍明被告用以綑
    綁被害人所用之膠帶，雖為被告犯妨害自由、強制性交、強
    盜罪所用之物，然因被告矢口否認此部份犯行，亦不承認膠
    帶為其所有，且該膠帶並未扣案，為免執行困難，不予宣告
    沒收等情，認事用法及量刑均稱允當。被告上訴，仍執前詞
    ，否認有對被害人強制性交及強盜被害人皮包之犯行，指摘
    原判決不當，無非避重就輕之詞，自無可採，其上訴為無理
    由，應予駁回。
據上論斷，應依刑事訴訟法第三百六十八條，判決如主文。
本案經檢察官郭啟東到庭執行職務。
中　　華　　民　　國　　95　　年　　3 　　月　　30　　日
                  刑事第十六庭審判長法　官　葉騰瑞
                                    法　官　莊明彰
                                    法　官　黃俊明
以上正本證明與原本無異。
如不服本判決，應於收受送達後十日內向本院提出上訴書狀，其
未敘述上訴之理由者並得於提起上訴後十日內向本院補提理由書
（均須按他造當事人之人數附繕本）。
                                    書記官　初玲玲
中　　華　　民　　國　　95　　年　　3 　　月　　31　　日
附錄：本案論罪科刑法條全文
刑法第277條第1項
傷害人之身體或健康者，處3年以下有期徒刑、拘役或1千元以下
罰金。
刑法第302條第1項
私行拘禁或以其他非法方法，剝奪人之行動自由者，處5年以下
有期徒刑、拘役或300元以下罰金。
刑法第221條第1項
對於男女以強暴、脅迫、恐嚇、催眠術或其他違反其意願之方法
而為性交者，處3年以上10年以下有期徒刑。
刑法第328條第1項
意圖為自己或第三人不法之所有，以強暴、脅迫、藥劑、催眠術
或他法，至使不能抗拒，而取他人之物或使其交付者，為強盜罪
，處5年以上有期徒刑。